臺灣彰化地方法院員林簡易庭民事判決
111年度員簡字第311號
原      告  梁嘉雯  
被      告  劉建顯  


上列當事人間請求損害賠償事件，本院於民國111年10月31日言
詞辯論終結，判決如下：
    主　文
被告應給付原告新臺幣參萬陸仟元，及自民國一一一年十月十四
日起至清償日止，按年息百分之五計算之利息。
原告其餘之訴駁回。
訴訟費用新臺幣伍仟肆佰元，其中新臺幣參佰捌拾玖元由被告負
擔，餘由原告負擔。
本判決第一項得假執行。但被告如以新臺幣參萬陸仟元為原告預
供擔保，得免為假執行。
    事實及理由
一、原告主張：被告及所屬詐欺集團其他成員，共同意圖為自己
    不法之所有，基於三人以上共同詐欺取財、洗錢之犯意聯絡
    ，先由被告於民國109年10月底某日，在位於臺中市○○區○○
    路000號之卡啡那餐廳，提供如附表所示之女友江怡真金融
    機構帳戶提領資料給詐欺集團成員使用，詐欺集團成員即於
    附表所示之時間，以附表所示之方式，向原告行騙，原告因
    而陷於錯誤，將附表所示之金額，匯入附表所示之人頭帳戶
    內（詳如附表所示）。為此，爰依侵權行為法律關係，提起
    本件訴訟等語，並聲明：被告應給付原告新臺幣(下同)50萬
    元及自民事訴訟起訴狀繕本送達被告翌日起至清償日止，按
    年息5%計算之利息。
二、被告則以：關於36,000元部分伊願意賠償，其餘款項伊不願
    意賠償，對於刑事判決沒有意見等語。並聲明：原告之訴駁
    回。
三、得心證之理由：
  ㈠就原告所匯如附表所示36,000元部分：
  ⒈被告提供如附表所示金融機構帳戶提領資料給詐欺集團成員
    使用，詐欺集團成員即於附表所示之時間，以所示之方式，
    向原告行騙，原告因而陷於錯誤，將附表所示之金額，匯入
    附表所示之人頭帳戶內，之後，被告、江怡真、阮資賢依指
    示領款後，再將款項交給高明召，進而轉交給詐欺集團上游
    等事實，已經本院111年度原訴字第1號、111年度訴字第191
    號刑事判決被告犯三人以上共同詐欺取財罪，處有期徒刑1
    年1月，此有該案刑事判決書可證，而被告對此僅為上開抗
    辯，本院審酌前揭事證，堪信原告上開主張為真實。
  ⒉按因故意或過失，不法侵害他人之權利者，負損害賠償責任
    。故意以背於善良風俗之方法，加損害於他人者亦同；數人
    共同不法侵害他人之權利者，連帶負損害賠償責任；不能知
    其中孰為加害人者，亦同。造意人及幫助人，視為共同行為
    人，民法第184條第1項、第185條分別定有明文。是數人共
    同為侵權行為致加害於他人時，本各有賠償其損害全部之責
    。是被告上開行為，為原告所生損害之共同原因，在民事上
    與其他詐欺原告之正犯構成共同侵權行為，自應就原告此部
    分之損害，負連帶賠償之責。
  ㈡就原告主張尚請求被告賠償464,000元：原告對此雖提出相關
    匯款申請書，固然得以採信原告有匯款，然原告並未舉證證
    明被告有共同詐欺原告上開匯款款項之不法侵權行為，抑或
    被告有幫助詐欺原告或洗錢之不法行為，因此，原告依侵權
    行為法律關係請求被告賠償464,000元，並無理由。
四、綜上所述，原告依侵權行為損害賠償之法律關係，請求被告
    給付36,000元及自民事訴訟起訴狀繕本送達翌日即111年10
    月14日起至清償日止，按年息5%計算之利息，為有理由，應
    予准許，逾此範圍之請求，即屬無據，應予駁回。
五、本判決原告勝訴部分，係適用民事訴訟法第427條第1項簡易
    訴訟程序所為被告敗訴之判決，依同法第389條第1項第3款
    規定，應依職權宣告假執行。並依同法第392條第2項規定，
    依職權宣告被告如預供相當之擔保，得免為假執行。
六、本件事證已臻明確，兩造其餘之攻擊防禦方法及所提證據，
    於判決結果不生影響，爰不一一論述。
七、訴訟費用負擔之依據：民事訴訟法第79條。
中　　華　　民　　國　　111 　年　　11　　月　　14　　日
                  臺灣彰化地方法院員林簡易庭
                          法  官  楊鑫忠
以上正本係照原本作成。
如對本判決不服提起上訴，應於送達後20日內，向本院提出上訴
狀並表明上訴理由(須按對造人數附繕本) 。
中　　華　　民　　國　　111 　年　　11　　月　　14　　日
　　　　　　　　　　　　　書記官  張清秀　　　
附表：
編號 詐騙過程 1 詐欺集團成員於109年10月10日某時許，以臉書結識原告，並以通訊軟體LINE對原告佯稱，可代為博奕投注獲利等語，致原告因而陷於錯誤，依指示於109年10月29日下午1時26分許，匯款36,000元，至江怡真中華郵政帳號000-00000000000000帳戶內。